【裁判字號】    92,交自,21
【裁判日期】    920814
【裁判案由】    過失傷害
【裁判全文】
臺灣高雄地方法院刑事判決                          九十二年度交自字第二一號
    自  訴  人  丙○○
    被      告  乙○○
右列被告因過失傷害案件，經自訴人提起自訴，本院判決如左：
    主  文
乙○○無罪。
    理  由
一、自訴意旨詳見自訴狀，並整理略以：被告乙○○於民國九十二年四月二十五日上
    午七時許，駕駛車號ＯＶＪ—八三一號重型機車，沿高雄市○○路行駛而行經該
    路與中林路之交岔口時，竟闖紅燈而撞到在中林路上之自訴人，致自訴人人車倒
    地，受有左側顳骨骨折、下頷骨骨折等傷害，因認被告涉犯刑法第二百八十四條
    第一項前段之過失傷害罪嫌。
二、按犯罪事實，應依證據認定之，無證據不得推定其犯罪事實。又不能證明被告犯
    罪者，應諭知無罪之判決，刑事訴訟法第一百五十四條、第三百零一條第一項分
    別定有明文。次按認定犯罪事實，所憑之證據，雖不以直接證據為限，間接證據
    亦包括在內，然無論直接或間接證據，其為訴訟上之證明，須於通常一般之人均
    不致於有所懷疑，而得確信其為真實之程度者，始得據為有罪之認定。倘其證明
    尚未達於此一程度，而有合理性懷疑存在時，即不得遽認被告犯罪。又被告依法
    無自證無罪之義務，若控罪所憑之積極證據，在生活經驗上尚不足以排除其他有
    利被告之合理推斷，致不足以證明犯罪事實時，仍不能因被告否認犯罪之辯解不
    成立，資為無視積極積據不足之理由；以上證據法則，通觀最高法院七十六年度
    台上字第四九八六號、三十年度上字第四八二號、三十年度上字第一八三一號等
    判例所持一貫見解，不難明瞭。再按告訴人之告訴，係以使被告受刑事訴追為目
    的，是其陳述是否與事實相符，仍應調查其他事實以資審認，始得為不利被告之
    認定，最高法院五十年度台上字第一三○○號判例意旨參照。
三、本件自訴人認被告涉有前揭罪嫌，無非係以被告於右揭時地有闖紅燈行為，及卷
    附之道路交通事故現場圖、道路交通事故調查報告表等及診斷證明書等，資為認
    定被告犯罪之憑據。
四、訊據被告乙○○固不否認有於右揭時地與自訴人發生車禍之事實，惟堅決否認有
    過失傷害罪嫌，辯稱：當時我騎乘機車沿著沿海路直行，經過沿海路與中林路交
    岔口時，沿海路上的燈號是綠燈，中林路上燈號是紅燈，是自訴人闖紅燈突然從
    中林路衝出來，我閃避不及便撞到她，我並無過失等語。經查：
（一）案發當日被告係騎乘機車沿高雄市○○○路北往南行駛，自訴人則係騎機車沿
      中林路西往東行駛，於案發當時適雙方均位於沿海路、中林路之交岔口一情，
      業據被告、自訴人分別自陳在卷，又依至現場處理之高雄市政府警察局交通大
      隊第八分隊警員甲○○提出之交通事故現場圖以觀，車禍地點確位於上開交岔
      口內，是上情堪信為真實。再者，前開交岔路口之交通號誌為三時相號誌，第
      一時相為沿海二路、沿海三路上雙向都為綠燈，中林路上則為紅燈；第二時向
      是沿海路北往南是直行紅燈、右轉綠燈（機車道也是相同燈號），沿海路南往
      北則是直行紅燈、左轉綠燈，此時中林路上還是紅燈；第三時相是沿海路上雙
      向全部都紅燈，中林路此時才變成綠燈等情，業據證人甲○○結證屬實，並為
      被告、自訴人所均不否認，亦堪信為真實。
（二）證人甲○○復結證稱：九十二年四月二十五日我因接獲通報後便去現場處理，
      報案人是乙○○，我抵達時乙○○在現場，受傷之一方已經送到小港醫院，本
      件雙方之談話記錄表均是我依照當事人之陳述據實製作，自訴人的部分是我到
      小港醫院詢問製作，當時自訴人意識清楚，且她兒子也在場，她兒子有看過筆
      錄才代為簽名，因為自訴人不識字，我在急診室詢問自訴人時，我有問她：「
      她往前騎時，中林路上（其他）機車有無往前騎？」，自訴人答說沒有等語（
      見本院九十二年七月三時一日審判筆錄），參以自訴人在警詢時自承：我騎機
      車由中林路西往東行駛慢車道，肇事時中林路西往東號誌為紅燈，所以我才將
      機車欲行駛至機車待轉區待停，在肇事地我車左前車頭與由沿海二路機車道北
      往南行駛之ＯＶＪ—八三一號重機車前車頭碰撞而肇事等語（見其談話記錄表
      內容），由此足證被告與自訴人發生車禍當時，自訴人所行駛之中林路上燈號
      確為紅燈無誤，是被告辯稱：是自訴人闖紅燈一節，應堪予採信。
（三）至被告就本件車禍有無過失，應考量者為：(1)案發當時被告所騎駛之沿海二路
      上燈號是否為紅燈？(2)被告於案發當時有無疏未注意車前狀況或超速因而肇致
      車禍之情形。經查：
    (1)自訴人於本案調查、審理中雖一再指陳：案發當時沿海路上燈號為紅燈等語，
      惟查，被告係供稱：當時沿海路上燈號為綠燈等語，惟雙方各執一詞，本難據
      以憑採判別，而依卷附之道路交通事故調查報告表、現場圖、相片等證據資料
      ，僅能說明自訴人與被告發生事禍事故時之所在位置，仍無從認定上情，此外
      ，復查無其他證據可資證明沿海路上當時之號誌態樣，故本院實無從認定案發
      時沿海路上之燈號究為「綠燈」或係「紅燈及右轉綠燈」，是以自不得推認被
      告有闖紅燈之過失行為。
    (2)再依道路交通事故現場圖以觀，機車刮地痕係位在中林路上機車待轉區以外靠
      近東林路之部位，（自訴人）血跡則位在該機車待轉區之前緣邊線上，足見案
      發當時雙方之撞擊點應係位於中林路上機車待轉區○○○○○路之附近區域，
      參以自訴人自陳：當時中林路上快要綠燈，所以我就往前騎，剛往前騎一點點
      就被撞了等語（見本院九十二年七月三十一日審判筆錄），亦即自訴人甫往前
      騎駛超出機車待轉區後隨即遭被告機車撞及，從而被告辯稱：我經過該交岔路
      口時，自訴人突然衝出來，我閃避不及便撞上她等語，應亦堪予採信。再者，
      依卷附證據均無被告當時行車時速之相關事證，從而亦不得推認被告有超速之
      過失情節。
綜上，依卷附之診斷證明書雖足認自訴人確有因本件車禍受傷之事實，惟如前所述，
被告之過失情節尚屬無從證明，自訴人之指訴並無法使本院得到被告有符合刑法第二
百八十四條第一項過失傷害罪構成要件之確信有罪心證，此外復查無其他積極證據足
資證明被告有何過失傷害犯行，核諸前揭說明，自應由本院為被告無罪之諭知。
五、據上論結，應依刑事訴訟法第三百四十三條、第三百零一條第一項前段，判決如
    主文。
中      華      民      國      九十二      年      八    月    十四    日
                                  臺灣高雄地方法院交通法庭
                                      法  官  周玉群
右正本證明與原本無異。
如不服本判決，應於判決送達後十日內，向本院提出上訴狀。
                                      書記官  陳瓊芳
中      華      民      國      九十二      年      八    月    十四    日


司法院資訊處製作；財團法人民間司法改革基金會備份。
